【裁判字號】    89,訴,758
【裁判日期】    890605
【裁判案由】    槍砲彈藥刀械管制
【裁判全文】
臺灣板橋地方法院刑事判決                          八十九年度訴字第七五八號
    公  訴  人  臺灣板橋地方法院檢察署檢察官
    被      告  甲○○
右列被告因違反槍砲彈藥刀械管制條例案件，經檢察官提起公訴（八十九年度偵字第
三一六三號），本院判決如左：
    主  文
甲○○未經許可，持有可發射子彈具有殺傷力之改造槍枝，處有期徒刑壹年貳月，併
科罰金新臺幣伍萬元，罰金如易服勞役，以銀元佰元即新臺幣玖佰元折算壹日。扣
案仿ＣＯＬＴ廠半自動手槍製造之改造手槍壹把（槍枝管制編號：00000000
00號）及改造子彈肆顆均沒收。
    事  實
一、甲○○明知具有殺傷力之可發射子彈之槍砲及子彈，非經中央主管機關許可，不
    得寄藏、持有，竟仍於於民國（下同）八十八年四月間，在臺北縣板橋市浮洲橋
    下方，以新臺幣一萬元之代價，向一真實姓名年籍不詳綽號「小奇」之男子，購
    買具有殺傷力之仿COLT廠半自動手槍製造之玩具手槍一枝（槍枝管制編號000000
    0000號）及供該手槍所用具有殺傷力之改造子彈四顆，購得後即將之藏放於臺北
    縣樹林市○○街三十巷九弄十五號住處內，而未經許可持有上開槍彈。嗣於八十
    八年十二月二十三日二十三時五十分許，甲○○在位於臺北縣樹林市○○路之「
    千彩ＫＴＶ」店與乙○○發生鬥毆爭執後，取出當日適置於其所騎乘機車置物箱
    內之上開槍彈，惟旋為據報前往該店處理糾紛之警員當場查獲，並扣得該等槍彈
    。
二、案經臺北縣警察局樹林分局報告臺灣板橋地方法院檢察署檢察官偵查起訴。
    理  由
一、右揭事實，業據被告甲○○於警訊時及本院審理時坦承不諱，核與證人即當時在
    場目睹事發經過之乙○○及簡義丁於警訊時證述之情節相符，且扣案之土造四五
    手槍（槍枝管制編號0000000000號）係由仿COLT廠半自動手槍製造之玩具手槍（
    金屬槍身、塑膠滑套），更換已貫通之土造金屬人君管改造而成，機械性能良好
    ，可供擊發子彈使用，具有殺傷，另改造子彈四顆均係由玩具子彈改造而成，具
    直徑約六MM金屬彈頭，均具有殺傷力等節，業經將該等槍彈送請內政部警政署刑
    事警察局鑑驗查證屬實，有該局鑑驗通知書一紙附卷可稽，堪認被告自白確與事
    實相符，本件事證已臻明確，被告犯行洵堪認定。
二、查扣案之土造四五手槍及改造子彈均係具有殺傷力之槍砲及子彈，分別屬槍砲彈
    藥刀械管制條例第四條第一項第一、二款所稱之可發射子彈具有殺傷力之槍砲及
    子彈，依同條例第五條規定，非經中央主管機關許可不得持有，被告未經許可持
    有該等槍砲及子彈，核其所為，係犯槍砲彈藥刀械管制條例第十條第四項之未經
    許可持有可發射子彈具有殺傷力之改造槍枝罪及同條例第十二條第四項之未經許
    可持有子彈罪；其係以一行為觸犯上開二罪名，為想像上競合犯，應依刑法第五
    十五條前段規定，從一重之未經許可持有可發射子彈具有殺傷力之改造槍枝罪處
    斷。爰審酌被告持有具有殺傷力之槍彈，對社會治構成潛在威脅，並參酌其素行
    狀況（無前科，有臺灣高等法院檢察署刑案紀錄簡覆表一份附卷足憑）、犯罪之
    手段及犯罪後坦承犯行態度良好等一切情狀，量處如主文所示之刑，並就併科罰
    金之刑諭知易服勞役之折算標準，以示懲戒。末按槍砲彈藥刀械管制條例第十九
    條第一項之規定，不問對行為人有無預防矯治其社會危險性之必要，一律宣付強
    制工作三年，限制其中不具社會危險性之受處分人之身體、自由部分，其所採措
    施與所欲達成預防矯治之目的及所需程度，不合憲法第二十三條所定之比例原則
    ，是犯上開條例第十九條所定之罪，不問對行為人有無預防矯治其社會危險性之
    必要，一律宣付強制工作三年之部分，應自八十七年十二月十八日起停止適用，
    業經司法院大法官會議釋字第四七一號解釋在案，本件被告非法持有土造四五手
    槍一枝及子彈四顆，雖足以威脅社會秩序，進而危害他人生命、身體、自由、財
    產，惟其持有槍彈數量尚非鉅多，亦未查獲涉及其他犯罪情事，復無前科紀錄（
    有臺灣臺灣高等法院檢察署刑案紀錄簡覆表一件可稽），難認其有何犯罪習慣或
    以犯罪為常業之情形，則依被告未經許可持有槍彈犯行之嚴重性、所表現之危險
    性及對未來行為之期待性等節綜合以觀，尚難認有預防矯治其社會危險性之必要
    ，本院因認被告所受如主文所示之刑，已屬相當，並無再施以強制工作之必要，
    爰不另予諭知被告於刑之執行完畢或赦免後，令入勞動場所，強制工作三年，併
    此敘明。
三、扣案之具有殺傷力之仿ＣＯＬＴ廠半自動手槍製造之改造手槍土把（槍枝管制編
    號：0000000000號）及改造子彈四顆，均屬違禁物，爰依刑法第三十
    八條第一項第一款之規定宣告沒收。
據上論斷，應依刑事訴訟法第二百九十九條第一項前段，槍砲彈藥刀械管制條例第十
條第四項、第十二條第四項，刑法第十一條前段、第四十二條第二項、第三十八條第
一項第一款，罰金罰鍰提高標準條例第二條，現行法規所定貨幣單位折算新臺幣條例
第二條，判決如主文。
本案經檢察官鄧媛到庭執行職務
中      華      民      國      八十九      年     六     月     五     日
          臺灣板橋地方法院刑事第二庭
                                          法  官  王  屏  夏
右正本證明與原本無異。
如不服本判決應於送達後十日內向本院提出上訴狀。
                                          書記官  楊  璧  華
中      華      民      國      八十九      年     七     月     一     日
附錄本案論罪科刑法條全文：
槍砲彈藥刀械管制條例第十條第四項：
未經許可，擅自改造模型槍、販賣或運輸改造模型槍者，處無期徒刑或五年以上有期
徒刑，併科新臺幣一千萬元以下罰金。
未經許可，轉讓、出租或出借改造模型槍者，處五年以上有期徒刑，併科新臺幣一千
萬元以下罰金。
意圖供自己或他人犯罪之用，而犯前二項之罪者，處無期徒刑或七年以上有期徒刑，
併科新臺幣一千萬元以下罰金。
未經許可、持有、寄藏或意圖販賣而陳列改造模型槍者，處三年以上十年以下有期徒
刑，併科新臺幣七百萬元以下罰金。
第一項至第三項之未遂犯罰之。
槍砲彈藥刀械管制條例第十二條第四項：
未經許可，製造、販賣或運輸子彈者，處一年以上七年以下有期徒刑，併科新臺幣五
百萬元以下罰金。
未經許可，轉讓、出租或出借子彈者，處六月以上五年以下有期徒刑，併科新臺幣三
百萬元以下罰金。
意圖供自己或他人犯罪之用，而犯前二項之罪者，處三年以上十年以下有期徒刑，併
科新臺幣七百萬元以下罰金。
未經許可，持有、寄藏或意圖販賣而陳列子彈者，處五年以下有期徒刑，併科新臺幣
三百萬元以下罰金。
第一項至第三項之未遂犯罰之。


司法院資訊處製作；財團法人民間司法改革基金會備份。
